臺灣花蓮地方法院刑事判決　　　　　　　　　　　　　　　九十一年度易字第三號
　　公　訴　人　臺灣花蓮地方法院檢察署檢察官
　　被　　　告　乙○○
　　　　　　　　丙○○
右列被告因傷害等案件，經檢察官提起公訴（九十年度偵字第三一○三號），本院判
決如左：
    主  文
乙○○、丙○○共同傷害人之身體，各處有期徒刑肆月，如易科罰金，以佰元折算
壹日。
    事  實
一、丙○○與其兄乙○○於民國九十年七月二十五日九時許，在花蓮縣花蓮市○○○
    街與林園一街交岔路口，因債務糾葛與甲○○發生爭執，竟基於傷害人身體之犯
    意聯絡，共同徒手毆打甲○○，使甲○○受有顏面挫傷合併左顏面瘀血（約十二
    公分乘三公分）、右手肘擦傷瘀血（約三公分乘六公分）、右顏面擦傷（約一公
    分乘二公分）、頸部挫傷等傷害。
二、案經被害人甲○○訴由花蓮縣警察局花蓮分局報請臺灣花蓮地方法院檢察署檢察
    官偵查起訴。
    理  由
一、訊之被告丙○○、乙○○均矢口否認有右揭傷害犯行，被告丙○○辯稱：伊並未
    出手毆打甲○○云云，被告乙○○則辯稱：伊係見甲○○持安全帽毆打其弟，伊
    才前往勸架，而後雙方發生拉扯云云。惟查，右揭事實，業據告訴人甲○○指訴
    綦詳，另被告二人有於上開時、地，以徒手方式，共同毆打甲○○等情，亦迭據
    證人即目擊案發經過之丁○○於警訊及本院審理時證述明確（見丁○○九十年八
    月六日警訊筆錄、本院九十一年三月二十六日審判筆錄），參酌被告等所自承：
    「（與證人丁○○有無往來或過節？）被告丙○○：我與證人以前有認識、交情
    還不錯，他是我們以前工地的主任，但並無利害關係；被告乙○○：我與證人丁○○之前曾見過一次面，並無過節。」等語，衡情，證人丁○○應無挾怨攀誣，
    設詞構陷被告等之理，其所為證詞自有其可信之處。抑有進者，證人戊○○於偵
    查中亦到庭結證稱：「丙○○前承包我工程，當天我路過，結果甲○○攔我車叫
    我評評理而已。」、「我只見甲○○臉部有紅腫，而三人身上衣服髒的得。」等
    語（參見台灣花蓮地方法院檢察署九十年度偵字第三一○三號偵查卷第十五頁反
    面），與被告丙○○於警訊時所供承：「．．．然後（甲○○）用安全帽丟我，
    被我擋掉，當時坐在我車上我哥哥乙○○看到這個情形，就下車從甲○○的背後
    把他抱住，然後就一起到地上滾，互相扭打，．．．」、「他臉部受傷，可能是
    與我哥哥在地上翻滾扭打時，不知何原因造成的。」等語，彼此相互參照，綜合
    以觀，益見證人丁○○所證稱被告二人共同毆打甲○○乙節，實屬信而有徵，而
    非杜撰虛構之詞，應堪採信。此外，並有財團法人臺灣基督教門諾會醫院診斷書
    一紙及甲○○顏面、右肘等受傷之照片四幀在卷可稽，被告二人所辯，顯屬事後
    卸責之詞，不足採信。本件事證明確，被告二人傷害犯行均洵堪認定。
二、核被告二人所為，均係犯刑法第二百七十七條第一項之傷害罪。被告二人就上揭
    傷害犯行，有犯意聯絡及行為分擔，為共同正犯。爰審酌被告等素行、犯罪之動
    機、手段、告訴人所受之傷害程度，犯罪後迄今尚未與告訴人達成和解，賠償告
    訴人損害，並審酌渠等犯罪後態度等一切情狀，各量處如主文所示之刑，並均諭
    知易科罰金之折算標準，以示懲儆。
據上論斷，應依刑事訴訟法第二百九十九條第一項前段，刑法第二十八條、第二百七
十七條第一項、第四十一條第一項前段，罰金罰鍰提高標準條例第一條前段、第二條
，判決如主文。
本案經檢察官簡淑如到庭執行職務。
中　　　華　　　民　　　國　　九十一　　年　　　三　　　月　　二十九　　日
                                    台灣花蓮地方法院刑事庭
                                        法  官  陳  世  博
右正本證明與原本無異。
如不服本判決，應於判決送達後十日內向本院提出上訴狀( 應附繕本 )，上訴於
臺灣高等法院花蓮分院。
                                        書記官  游  意  婷
中　　　華　　　民　　　國　　九十一　　年　　　  　　　月　　　  　　　日
